【裁判字號】    94,簡抗,84
【裁判日期】    950810
【裁判案由】    遷讓房屋等
【裁判全文】
臺灣臺北地方法院民事裁定              94年度簡抗字第84號
抗  告  人  交通部公路總局
法定代理人  丙○○
上列抗告人因與相對人乙○、甲○○○等間請求遷讓房屋等事件
，抗告人對於民國九十四年十一月一日本院新店簡易庭94年度店
簡字第1876號所為之裁定提起抗告，本院裁定如下：
    主  文
原裁定關於核定訴訟標的價額部分廢棄。
本件訴訟標的價額核定為新台幣壹拾萬伍仟玖佰陸拾壹元。
抗告費用由相對人負擔。
    理  由
一、抗告意旨略以：本件遷讓房屋事件，抗告人所請求遷讓者僅
    為房屋，並不及於土地，故訴訟標的價額僅計其房屋部分而
    不及於土地，原審就本件訴訟標的價額合併計算土地價額，
    與實務判決意旨不符等語。
二、按訴訟標的之價額，由法院核定；核定訴訟標的之價額，以
    起訴時之交易價額為準；無交易價額者，以原告就訴訟標的
    所有之利益為準，民事訴訟法第77條之1第1項、第2項分別
    定有明文。
三、經查，抗告人起訴時，既僅請求相對人自坐落台北市○○○
    路○段159巷3號之房屋（以下簡稱系爭房屋）遷出返還抗告
    人，而未一併請求交還基地，此有抗告人於原審所提民事起
    訴狀事實理由欄內之記載可稽，並經本院受命法官訊問抗告
    人，由抗告人將應受判決事項之聲明重新記載明確，有調查
    筆錄附卷可查。故計算訴訟標的價額自不能併計基地價額，
    而僅能計算房屋之價額。依上開所述本件訴訟標的價額係指
    系爭房屋於起訴時之交易價額。
四、又查抗告人雖提出機關財產卡所載入帳金額主張系爭房屋之
    現值為新台幣（下同）11,798元，然依通常交易情形，房屋
    租金數額往往係依房屋之市場交易價格而定，抗告人既請求
    相對人給付占用期間相當於租金每月44,041元之不當得利，
    是上開財產卡所載之入帳金額顯非系爭房屋之交易價額，而
    不足據以推算系爭房屋之實際交易價額，並作為核定本件訴
    訟標的價額之標準。查系爭房屋經本院送請鑑定結果，系爭
    房屋價值135,961元，有台灣大華不動產估價師事務所出具
    之估價報告書在卷可按。原裁定就核定訴訟標的價額部分因
    併計基地價額而有違誤，自應由本院予以廢棄，更為裁定如
    主文第2項所示。（原裁定關於核定訴訟標的價額部分既經
    廢棄，則原裁定就第一審應徵裁判費之金額即非正確，故應
    俟本件裁定確定後由原法院重新核算應徵第一審裁判費數額
    ，並命抗告人補繳之，併此敘明）。
五、據上論結，本件抗告為有理由，依民事訴訟法第492條前段
    ，第95條、第78條，裁定如主文。
中    華    民    國    95    年    8    月     10    日
                民事第四庭  審判長法  官  林麗玲
                                  法  官  劉又菁
                                  法  官  陳文正
以上正本係照原本作成
本裁定不得抗告。
中    華    民    國    95    年    8    月     10    日
                                  書記官  黃菀茹


司法院資訊處製作；財團法人民間司法改革基金會備份。
